【裁判字號】    92,訴,317
【裁判日期】    920409
【裁判案由】    毒品危害防制條例
【裁判全文】
臺灣板橋地方法院刑事判決                          九十二年度訴字第三一七號
    公  訴  人  臺灣板橋地方法院檢察署檢察官
    被      告  甲○○
右列被告因違反毒品危害防制條例案件，經檢察官提起公訴（九十一年度毒偵字第四
三三二號），本院判決如左：
    主  文
甲○○施用第一級毒品，累犯，處有期徒刑拾月；又施用第二級毒品，累犯，處有期
徒刑捌月。應執行有期徒刑壹年肆月。
    事  實
一、甲○○前因違反麻醉藥品管理條例案件，經本院判處有期徒刑五月確定，於民國
    八十二年二月十七日易科罰金執行完畢；又因違反麻醉藥品管理條例案件，經本
    院判處有期徒刑六月確定，嗣於八十三年七月四日易科罰金執行完畢；再因違反
    麻醉藥品管理條例案件，經臺灣高等法院判處有期徒刑七月確定，於八十五年七
    月二十七日執行完畢；復因違反肅清煙毒條例及麻醉藥品管理條例案件，分經法
    院判處有期徒刑三年六月及五月確定，經定應執行刑為有期徒刑三年九月，於八
    十五年十一月十五日入監執行，嗣於八十七年六月十六日縮短刑期假釋出監，復
    於八十九年二月十五日因撤銷假釋入監執行殘刑一年八月七日，後於九十年十月
    四日縮短刑期執行完畢出監。其前因施用毒品案件，經本院以八十八年度毒聲字
    第五九０五號裁定令入戒治處所施以強制戒治，嗣經裁定停止戒治付保護管束，
    保護管束期間至八十九年九月十六日期滿，保護管束未經撤銷，視為強制戒治期
    滿，經臺灣板橋地方法院檢察署檢察官於八十九年十月二十六日以八十九年度戒
    毒偵字第七五０號為不起訴處分確定在案。詎甲○○猶不知悔改，於前開施用毒
    品案件經不起訴處分後五年內，明知海洛因及安非他命業經毒品危害防制條例分
    別列為第一級及第二級毒品，均不得非法持有及施用，仍基於施用毒品海洛因之
    犯意，於九十一年七月五日十九時許，在臺北縣新莊市○○街、龍安路口之西盛
    公園內（起訴書誤載為九十一年七月八日二十三時三十分許前二十四小時內某時
    在不詳地點），以將毒品海洛因摻於香煙內吸食之方式，非法施用第一級毒品海
    洛因一次；另甲○○復基於施用毒品安非他命之犯意，於九十一年七月九日凌晨
    二時許在警局採尿前之九十六小時內某時，在不詳地點以不詳之方法，非法施用
    第二級毒品安非他命一次。嗣於九十一年七月八日二十一時五十分許，在臺北縣
    重慶北路三段一三七巷二十八號四樓遭警查獲，經警採其尿液送驗呈嗎啡及安非
    他命陽性反應後，始查悉上情。甲○○並經臺灣板橋地方法院檢察署檢察官聲請
    本院於九十一年十二月十七日，以九十一年毒聲字第四一五九號裁定令入戒治處
    所施以強制戒治一年。
二、案經臺北市政府警察局大同分局移送臺灣士林地方法院檢察署呈請臺灣高等法院
    檢察署令轉臺灣板橋地方法院檢察署檢察官偵查起訴。
    理  由
一、右揭被告甲○○於上述時地非法施用第一級毒品海洛因之犯罪事實，業據渠於警
    訊及本院審理時均坦承不諱，而被告遭警查獲後於警局所採集之尿液檢體，經送
    請臺北市立療養院及國防部憲兵司令部刑事鑑識中心以氣相層析質譜儀分析法鑑
    驗結果，確呈嗎啡陽性反應，有臺北市立療養院煙毒尿液檢驗報告書及國防部憲
    兵司令部刑事鑑識中心鑑驗通知書各一份附卷足稽，堪信被告此部分自白確與事
    實相符。另訊據被告雖矢口否認有何非法施用第二級毒品安非他命之犯行，辯稱
    ：伊並未施用安非他命云云，惟查被告遭警查獲後於九十一年七月九日凌晨二時
    許在警局所採集之尿液檢體，經送請臺北市立療養院及國防部憲兵司令部刑事鑑
    識中心以氣相層析質譜儀分析法鑑驗結果，均呈安非他命陽性反應，此有上開臺
    北市立療養院煙毒尿液檢驗報告書及國防部憲兵司令部刑事鑑識中心鑑驗通知書
    各一份在卷可參，按甲基安非他命經口服投與後約百分之七十於二十四小時內自
    尿中排出，約百分之九十於九十六小時內自尿中排出，由於甲基安非他命成分之
    檢出與其投與方式、投與量、個人體質、採尿時間與檢測儀器之精密度等諸多因
    素有關，因此僅憑尿液中呈安非他命陽性反應，並無法確實推算吸食時間距採集
    時間之長短，惟依上述資料推斷，最長可能不會超過四日，亦經行政院衛生署藥
    物食品檢驗局八十一年二月八日（八一）藥檢一字第００一一五六號函示明確。
    被告上開所採尿液經以氣相層析質譜儀分析法檢驗結果，既呈安非他命之陽性反
    應，顯見被告在經警採尿前之九十六小時內某時，確有施用第二級毒品安非他命
    之事實甚明，渠辯稱並未施用安非他命云云，自不足採。而被告前因施用毒品案
    件，經本院以八十八年度毒聲字第五九０五號裁定令入戒治處所施以強制戒治，
    嗣經裁定停止戒治付保護管束，保護管束期間至八十九年九月十六日期滿，保護
    管束未經撤銷，視為強制戒治期滿，業經臺灣板橋地方法院檢察署檢察官於八十
    九年十月二十六日以八十九年度戒毒偵字第七五０號為不起訴處分確定等情，有
    該不起訴處分書及臺灣高等法院被告全國前案紀錄表各一份在卷足憑。本件事證
    明確，被告於前案不起訴處分後五年內再犯施用毒品罪之犯行，堪予認定，應依
    法論科。
二、按海洛因係毒品危害防制條例第二條第二項第一款所定之第一級毒品，安非他命
    則係毒品危害防制條例第二條第二項第二款所定之第二級毒品。核被告甲○○所
    為，係犯毒品危害防制條例第十條第一項之施用第一級毒品罪及同條第二項之施
    用第二級毒品罪。其施用毒品海洛因及安非他命前後，持有毒品海洛因及安非他
    命之低度行為，應為施用之高度行為所吸收，不另論罪。被告所犯上述二罪間，
    犯意各別，行為亦殊，應予分論併罰。被告有如事實欄所載之論罪科刑及執行紀
    錄，有臺灣高等法院被告全國前案紀錄表一份在卷可稽，其受有期徒刑執行完畢
    後五年內再犯有期徒刑以上之本罪，應依刑法第四十七條累犯之規定加重其刑。
    爰審酌被告有多次毒品前科，前已因施用毒品經送觀察勒戒、強制戒治後受不起
    訴處分之寬典，竟仍一再施用，顯見其沉溺毒品無法自拔，自制力薄弱，然施用
    毒品究屬戕害自身健康之犯罪，被告施用毒品尚未造成他人明顯之危害，其在本
    院審理時坦承犯行，犯後態度尚稱良好等情，並兼衡被告犯罪之動機、目的、手
    段、生活狀況及智識程度等一切情狀，分別量處如主文所示之刑，並定其應執行
    之刑，以示懲儆。
據上論斷，應依刑事訴訟法第二百九十九條第一項前段，毒品危害防制條例第十條第
一項、第二項，刑法第十一條前段、第四十七條、第五十一條第五款，判決如主文。
本案經檢察官楊雅清到庭執行職務。
中      華      民      國      九  十  二    年      四    月    九    日
                                          法  官    高  奕  驤
右正本證明與原本無異。
如不服本判決，應於判決送達後十日內向本院提出上訴狀 (應附繕本) ，上訴於
臺灣高等法院。
                                          書記官    廖  舜  宜
中      華      民      國      九  十  二    年      四    月    九    日
附錄本案論罪科刑法條全文：
毒品危害防制條例第十條：
施用第一級毒品者，處六月以上五年以下有期徒刑。
施用第二級毒品者，處三年以下有期徒刑。


司法院資訊處製作；財團法人民間司法改革基金會備份。
